

# JANICE CHEN Diseñadora Gráfica





# **ACERCA DE MI**

Me llamo Janice Chen. Vivo en la ciudad de Riobamba - Ecuador, nací en Los Ángeles, California-Estados Unidos y tengo descendencia Taiwanesa, toda esta riqueza cultural me ha permitido hablar y desenvolverme ampliamente con 4 idiomas, con los cuales he podido realizar traducciones simultaneas alcanzando así conexiones con otras marcas internacionales y facilitando el desarrollo de nuevos negocios.

Mi experiencia profesional está en el campo del diseño y desarrollo web, fotografía, diseño gráfico publicitario con herramientas como react, javascript, html, css, illustrador photoshop, así como el branding y gestión del diseño. En mis tiempos libres me dedico a crear contenido de diseño y entretenimiento para la plataforma de Twitch.



## CONTACTO

NOMBRE Janice Chen

CELULAR +593 960950555

**EMAIL** janicechen31997@hotmail.com



### HABILIDADES

FRONT-END DEVELOPER

**DISEÑO WEB** 

**DISEÑO GRÁFICO** 

**DISEÑO UI** 

**BRANDING** 



# **EDUCACIÓN**

#### Maestría

• Maestría en Diseño Mención Gestión del Diseño



• Diseño gráfico en la Universidad Nacional De Chimborazo

Desarrollo Web Full Stack en Ucamp



### EXPERIENCIA

Mayo 2023- Actualidad

Desarrolladora web para Hidra

Septiembre-Diciembre 2022

Diseñadora gráfica para el partido político Reto 33

Julio 2020 - Actualidad 2022

Community manager y diseñadora publicitaria en

Centro Cultural Tian Yuan

Octubre 2021 - Octubre 2022

Creadora de contenido

Noviembre 2020- Diciembre 2021

Diseñadora web, UI/UX para Eduland

2019 - 2020

Diseñadora Gráfica para el partido político Izquierda Democrática,

Diseñadora Gráfica freelance

2017 - 2018

Voluntaria en Hult Prize Regionales (Quito, Ecuador),

Diseñadora Gráfica en Fundesec

Abril 2017 - Abril 2018

Consejo De Protección De Derechos -

Movilidad Humana (Municipio, Riobamba).

# CERTIFICADOS

Suficiencia en inglés B1

Suficiencia en chino HSK5

I Congreso Internacional de diseño San gregorio de Portoviejo

Hult Prize leading a generation to change the world

I Congreso Internacional de Diseño Gestalt

Herramientas de adobe ilustrador aplicadas a tipografía.

